【裁判字號】    98,消債更更,9
【裁判日期】    980608
【裁判案由】    更生事件
【裁判全文】
臺灣板橋地方法院民事裁定          98年度消債更更字第9號
聲  請  人  甲○○
代  理  人  陳韋霖律師
上列當事人因消費者債務清理事件，聲請更生，本院裁定如下：
    主  文
債務人甲○○自中華民國九十八年六月九日下午四時起開始更生
程序。
本件得由司法事務官進行更生程序。
    理  由
一、按法院開始更生程序之裁定，應載明其年、月、日、時，並
    即時發生效力，消費者債務清理條例第45條第1 項定有明文
    。
二、本件聲請意旨略以：聲請人因有不能清償債務情事，民國95
    年間依「中華民國銀行公會會員辦理消費金融案件無擔保債
    務協商機制」，與最大債權金融機構安泰商業銀行達成分期
    還款協議，同意自95年8 月起，分120 期，利率2%，每月應
    清償新臺幣（下同）37,500元。惟每月依協商條件應清償之
    金額高於聲請人每月固定收入31,360元，且如依協商條件清
    償債務，將無法維持聲請人日常生活所需，係因不可歸責於
    己之事由，致履行顯有重大困難，爰依法聲請更生等語。
三、經查，聲請人主張之上開事實，業據其提出財產及收入狀況
    說明書、債權人清冊、協議書、無擔保債務還款計畫表、財
    政部臺北市國稅局財產歸屬資料清單、95年度綜合所得稅各
    類所得資料清單、96年度扣繳憑單、97年3 月至5 月薪俸明
    細單影本、財團法人金融聯合徵信中心當事人綜合信用報告
    、戶籍謄本等為證。雖聲請人於消費者債務清理條例施行前
    ，曾與各債權人就無擔保債權成立協商，約定自95年8 月起
    ，分120 期，按月償還37,500元，依各債權銀行債權金額比
    例清償各項債務，至全部清償為止，聲請人於96年6 月即毀
    諾未繳等情，業據聲請人向本院陳報明確。惟本件聲請人95
    年度之收入為468,788 元、96年度之收入為449,485 元，此
    有上開2 年度所得資料清單及扣繳憑單在卷可稽。聲請人依
    協商結果每月應繳37,500元，1 年應繳納之金額即高達450,
    000 元，而聲請人居住於臺北縣，依行政院主計處公佈之97
    年度臺灣省每人每月最低生活費用為9,829 元，其於履約期
    間之月收入於依協商履行後，所餘顯不足以維持生活必要支
    出及扶養費用，則聲請人主張因有不可歸責於己之事由，致
    履行原協商條件有重大困難，應堪採信。此外，本件又查無
    聲請人有消費者債務清理條例第6 條第3 項、第8 條或第46
    條各款所定駁回更生聲請之事由存在，是本件更生聲請，應
    屬有據，爰裁定如主文。
四、至於聲請人於更生程序開始後，應另提出足以為債權人會議
    可決或經法院認為公允之更生方案以供採擇，俾免更生程序
    進行至依消費者債務清理條例第61條規定應行清算之程度，
    附此敘明。
中    華    民    國    98    年    6     月    8     日
                    民事第二庭    法  官  鍾啟煌
上為正本係照原本作成
本件不得抗告
本裁定於98年6 月9 日下午4 時公告
中    華    民    國    98    年    6     月    8     日
                                  書記官  黃琴茜


司法院資訊處製作；財團法人民間司法改革基金會備份。
